臺灣臺中地方法院民事裁定
                                      111年度聲字第139號
聲  請  人  李咏侖  


相  對  人  陳碧雪  
上列當事人間聲請停止執行，本院裁定如下：
    主  文
聲請駁回。
    理  由
一、聲請人意旨略以：相對人持聲請人如本院111年度司票字第1
    141號民事裁定（下稱系爭本票裁定），向本院聲請強制執
    行，經本院以111年度司執字第51997號給付票款事件（下稱
    系爭執行事件）受理，惟系爭本票裁定所載本票（下稱系爭
    本票）非聲請人所簽發，聲請人於收受系爭本票裁定20日內
    已向本院提起確認系爭本票債權不存在之訴（即本院111年
    度訴字第1313號事件，下稱本案訴訟），系爭執行事件一旦
    執行，勢難回復原狀。為此，依非訟事件法第195條第2項規
    定，請准裁定系爭執行事件，於判決本院上開確認本票債權
    不存在事件確定前停止執行等語。
二、按發票人主張本票係偽造、變造者，於本票准予強制執行裁
    定送達後20日內，得對執票人向為裁定之法院提起確認之訴
    。發票人證明已依前項規定提起訴訟時，執行法院應停止強
    制執行，非訟事件法第195條第1項、第2項前段定有明文。
    又發票人向執行法院證明其已依前揭規定提起確認之訴時，
    除非執票人已另取得受訴法院准許繼續強制執行之裁定，執
    行法院即應停止強制執行（最高法院104年度台抗字第983號
    裁定意旨參照）。準此，於強制執行程序開始後，發票人向
    執行法院表明已依非訟事件法第195條第1項規定提起確認之
    訴，執行法院於審查發票人所提訴訟符合非訟事件法第195
    條第1項規定時，即應依同條第2項規定停止強制執行，發票
    人並無另向確認之訴受理法院聲請停止執行之必要。
三、經查：
  ㈠本件相對人執有聲請人所簽發之系爭本票，詎經相對人於到
    期日後提示未獲付款，遂向本院聲請本票裁定，經本院於11
    1年3月2日以111年度司票字第1141號裁定（下稱系爭本票裁
    定）准予強制執行，聲請人復執系爭本票裁定為執行名義向
    本院民事執行處聲請強制執行，經本院以系爭執行事件受理
    在案。又系爭本票裁定於 111年3月9日送達聲請人位在臺中
    市○○區○○路0段000號8樓之5之住所，聲請人旋即於同年4月1
    日以系爭本票係經偽造為由，向本院提起確認本票債權不存
    在之訴，經本院以111年度訴字第1313號確認本票債權不存
    在事件受理在案等情，此有聲請人民事起訴狀在卷可稽（見
    本院卷第17頁），並據本院依職權調取本案訴訟卷宗、系爭
    本票裁定卷宗及系爭執行事件執行全卷宗查證無訛。又臺中
    市大里區至本院之在途期間為3日，是本件相對人已於系爭
    本票裁定送達後20日內，以系爭本票係偽造為由，向本院提
    起確認本票債權不存在之訴，堪予認定。
  ㈡聲請人既於系爭本票裁定送達後20日內，即以該裁定所載之
    本票係屬偽造、變造為由，向本院提起確認之訴，依首揭非
    訟事件法第195條第2項本文之規定，只須向執行法院即本院
    民事執行處證明已提起上開確認訴訟，執行法院即應停止執
    行程序，並無再由受理確認本票債權不存在訴訟之法院裁定
    停止執行之必要。相對人既無庸向本院聲請為停止系爭執行
    程序之裁定而仍向本院聲請裁定停止執行，自屬欠缺權利保
    護必要，自應予以駁回。
四、爰裁定如主文。 
中　　華　　民　　國　　111 　年　　6 　　月　　8 　　日
                  民事第三庭    法  官  廖純卿
正本係照原本作成。
如不服本裁定應於送達後10日內向本院提出抗告狀，並繳納抗告
費新臺幣1,000元。
中　　華　　民　　國　　111 　年　　6 　　月　　8 　　日
                                書記官  楊雯君